【裁判字號】    89,易,3333
【裁判日期】    890831
【裁判案由】    毀棄損壞
【裁判全文】
臺灣高雄地方法院刑事判決                        八十九年度易字第三三三三號
    公  訴  人  臺灣高雄地方法院檢察署檢察官
    被      告  乙○○
右列被告因毀棄損壞案件，經檢察官提起公訴（八十八年度偵字第八七二七號），本
院判決如左：
    主  文
乙○○無罪。
    理  由
一、公訴意旨略以：被告乙○○明知甲○○祖先之墳墓位在其居住出入之路途上，如
    鋪設柏油會毀損該墳墓，竟為圖進出方便，未與甲○○商議如何遷墳，即於民國
    八十五年十二月間，向主管有關單位申請，在其進出路段鋪設柏油，致毀損上開
    墳墓而不堪使用，因認被告涉犯刑法第三百五十四條罪嫌。
二、按犯罪事實應依證據認定之，無證據不得推定其犯罪事實，刑事訴訟法第一百五
    十四條定有明文。又認定不利於被告之事實，須依積極證據，苟積極證據不足為
    不利於被告事實之認定時，即應為有利於被告之認定，更不必有何有利之證據。
    另刑事訴訟法上所謂認定犯罪事實之證據，係指足以認定被告確有犯罪行為之積
    極證據而言，該項證據自須適合於被告犯罪事實之認定，始得採為斷罪資料（最
    高法院三十年上字第八一六號判例、最高法院二十九年上字第三一０五號判例參
    照）。
三、訊據被告乙○○堅決否認有何毀棄損壞之犯行，辯稱上開甲○○祖先之墳墓係於
    民國三年所建之土墳，墓碑四周並無明顯界址，因年代久遠，墳墓基座已與地面
    平行，無從辨識界線，又由於該墳墓相鄰之道路為附近耕種者搬運農產品必經之
    路，故於六十八年前後第一次鋪設柏油路以利通行，其後，因該道路過於狹窄，
    美濃鎮公所遂於八十五年間進行拓寬補修，惟此並非被告所申請等語。經查：美
    濃鎮公所曾於八十五年十二月間，因某位民意代表之申請，至上開地點察看道路
    狀況，當時已有一條道路存在，遂在原來之道路上再鋪設一層柏油等情，業據證
    人即美濃鎮公所建設課課長丙○○及建設課技士丁○○於本院調查中證述明確，
    證人丙○○並證稱：美濃鎮公所於人民申請鋪設道路後，尚須派員前往現場察看
    ，再依循法定行政程序經上級核准後，始會將該工程發包，八十五年間僅在原來
    道路上鋪上柏油，並未進行任何挖補等語在卷，足認被告確實未曾申請重行鋪設
    上開道路，且美濃鎮公所於八十五年十二月間施工時，亦未進行挖補，從而上開
    甲○○祖先墳墓自無何受損害之情形可言，況由告訴人甲○○所提出之現場照片
    二張、被告所提出之現場照片四張觀之，甲○○之祖墳除因年代久遠而略顯老舊
    外，並無何遭毀損情形，此外，本院復查無其他積極證據足資審認被告有何公訴
    人所指之犯行，揆諸前揭法條及判例意旨，依法自應為為被告無罪之諭知。
據上論斷，應依刑事訴訟法第三百零一條第一項，判決如主文。
本案經檢察官郭慧珊到庭執行職務。
中      華      民      國    八十九    年      八      月    三十一    日
                                  臺灣高雄地方法院刑事第一庭
                                    審判長法  官  陳  顯  榮
                                          法  官  郭  文  通
                                          法  官  黃  悅  璇
右正本證明與原本無異。
如不服本判決，應於判決送達後十日內，向本院提出上訴狀。
                                          書記官  沈      蘊
中    華    民    國      八十九      年      八      月    三十一      日


司法院資訊處製作；財團法人民間司法改革基金會備份。
